臺灣臺中地方法院刑事判決　　　　　　　100年度易字第609號
公　訴　人　臺灣臺中地方法院檢察署檢察官
被　　　告　黃慶軒
上列被告因妨害自由案件，經檢察官提起公訴（99年度偵字第
21683號），本院判決如下：
    主    文
黃慶軒以加害生命、身體、自由之事，恐嚇他人致生危害於安全
，處拘役伍拾日，如易科罰金，以新臺幣壹仟元折算壹日。
    犯罪事實
一、黃慶軒（綽號「冒煙」）與趙昱嘉原係朋友。其因趙昱嘉曾
    與其女友交往，而心生不滿，竟基於恐嚇危害安全之犯意，
    於下列所示之時間，在臺中縣太平市（現已改制為臺中市太
    平區），以其所使用之電話號碼0000-000000號行動電話，
    接續為下列行為：
(一)、於99年5月31日18時56分許，以上開行動電話發送簡訊至當
    時身處澎湖之趙昱嘉所使用之電話號碼0000-000000號行動
    電話，向趙昱嘉恫嚇稱「敢做敢當．．．一年多都等了，怎
    麼不會等到你退伍!不要跟我說那麼多．．．現在我要處理
    你! 懂嗎回電冒煙」。
(二)、於同日22時13分許，以上開行動電話發送簡訊至身處澎湖之
    趙昱嘉前開所使用之行動電話，向趙昱嘉恫嚇稱「沒有要放
    你路走回電冒煙」。
(三)、於同日22時42分許，復以上開行動電話發送簡訊至身處澎湖
    之趙昱嘉上開行動電話，向趙昱嘉恫嚇稱「都睡了就別說了
    ．．．你也可以像溫紀謙現在一樣!不過這兩天你可以問他
    的下場．．．我現在就要去他家抓他!要不然你看你要叫誰
    打電話來跟我說．．．回電冒煙」。
    而接續以上揭加害生命、身體、自由之事恐嚇趙昱嘉，致趙
    昱嘉心生畏懼而生危害於安全。
二、案經趙昱嘉訴由臺中縣（現改制為臺中市政府）警察局太平
    分局報告臺灣臺中地方法院檢察署檢察官偵查起訴。
    理    由
一、證據能力部分：按被告以外之人於審判外之陳述雖不符刑事
    訴訟法第159條之1至之4等4條規定，而經當事人於審判程序
    同意作為證據，法院審酌該言詞陳述或書面陳述作成時之情
    況，認為適當者，亦得為證據；當事人、代理人或辯護人於
    法院調查證據時，知有刑事訴訟法第159條第1項不得為證據
    之情形，而未於言詞辯論終結前聲明異議者，視為有前項之
    同意，刑事訴訟法第159條之5定有明文。立法意旨在於傳聞
    證據未經當事人之反對詰問予以核實，原則上先予排除，惟
    若當事人於審判程序中表明同意該等傳聞證據可作為證據；
    或於言詞辯論終結前未聲明異議，基於尊重當事人對傳聞證
    據之處分權，及證據資料愈豐富，愈有助於真實發見之理念
    ，且強化言詞辯論主義，使訴訟程序得以順暢進行，上開傳
    聞證據亦皆具有證據能力。本案下列引用之供述及非供述證
    據，於本案辯論終結前，經本院依法踐行調查證據程序，公
    訴人及被告黃慶軒均不爭執各該證據之證據能力，且各該證
    據又查無不法取供之情形，本院審酌各該證據作成時之情況
    ，認適合作為本案之證據，依刑事訴訟法第159條之5第2項
    規定，自有證據能力。
二、上揭犯罪事實，業據被告黃慶軒於本院審理時坦承不諱（見
    本院100年5月6日審理筆錄），核與證人即告訴人趙昱嘉於
    警詢、偵查及本院審理時所證述情節相符，並有上揭簡訊照
    片（附於本院審理卷）、通聯調閱查詢單（見警卷第10頁）
    等附卷可參，足見被告自白與事實相符，堪可採信。綜上所
    述，本案事證明確，被告犯行洵堪認定。
三、論罪科刑部分：核被告黃慶軒所為，係犯刑法第305條之恐
    嚇危害安全罪。被告於99年5月31日晚間18時56分、22時13
    分、22時42分許（起訴書原記載該等簡訊之時間為99年6月
    底至7月初間，應予更正），在臺中市太平區，以所使用之
    行動電話發送簡訊給斯時身處澎湖之告訴人趙昱嘉，而恐嚇
    告訴人，其所為3次恐嚇行為，是於密切接近之時地實施，
    行為間之獨立性極為薄弱，主觀上顯係基於單一之犯意，且
    侵害相同之法益，應屬接續犯，僅論以一罪。爰審酌被告係
    因告訴人為其朋友，認其罔顧朋友道義而私下與其女友交往
    ，而心生不滿為本件恐嚇犯行，犯罪後已坦承犯行，且當庭
    向告訴人致歉，告訴人表示不再追究之意（見本院100年5月
    6日審理筆錄），犯後態度良好等一切情狀，量處如主文所
    示之刑，並諭知易科罰金之折算標準，以示懲處。
四、公訴意旨另認：被告於99年6月底至同年7月初間，曾以前開
    其所使用之行動電話撥打電話予告訴人，於通話中，以言詞
    向告訴人恫稱：「要讓你在住處待不下去」、「要讓你斷手
    斷腳」等語，認被告此部分涉有刑法第305條之恐嚇危害安
    全罪嫌。然按犯罪事實應依證據認定之，無證據不得認定犯
    罪事實；不能證明被告犯罪者，應諭知無罪之判決，刑事訴
    訟法第154條第2項、第301條第1項分別定有明文。訊據被告
    固坦承曾於99年6月1、2日與被告通過電話，然堅決否認有
    何恐嚇犯行，辯稱：告訴人告訴伊將在99年7月1日退伍，說
    他退伍後會給伊交待，但伊沒有在通話中說過「要讓你在住
    處待不下去」、「要讓你斷手斷腳」這些話等語。經查：
(一)、告訴人於本院審理時以證人身分結證稱：99年5月31日後至
    同年7月1日間，被告有傳簡訊及打電話給伊。99年6月間伊
    所收到的簡訊是被告希望伊出來交代清楚，但沒有用一些會
    讓人害怕的字眼。99年6月間被告打電話給伊時，曾在電話
    中說要讓伊在住處待不下去、要讓伊斷手斷腳的話，但伊不
    記得被告講這些話是在同一通電話或在不同通電話說的，那
    段時間，被告大概打了3、4次電話給伊等語（見本院100年5
    月6日審理筆錄）。其於偵查中則陳稱：伊與被告曾經吵架
    ，被告有跟伊說，要讓伊在伊住處待不下去，要讓伊斷手斷
    腳，時間應該是在99年6月底，是通電話時說的（見99年10
    月4日偵訊筆錄，即偵查卷第8頁）。惟告訴人於99年7月1日
    警詢中全然未曾提及其曾遭被告於電話中恐嚇（見警卷第7
    至9頁），則告訴人於較近案發時間之警詢筆錄中，並未提
    及曾遭被告於通話中以該等言詞恐嚇，於偵查及本院審理時
    ，又未能清楚交待其遭被告於電話中以言詞恐嚇之詳細時間
    ，及究是否於同通電話中或不同通電話內恐嚇，則告訴人前
    揭指述，顯有瑕疵。
(二)、復參以本件公訴人並未提出被告與告訴人間於99年6月間，
    是否確曾以行動電話通聯之證據，實無從查知是否果如告訴
    人所述，被告曾與行動電話與其聯絡，尚難僅以告訴人前後
    有瑕疵之單一指述，即遽以推論被告有此部分之恐嚇犯行，
    是就此部分不能證明被告亦涉犯恐嚇罪嫌。惟公訴人認被告
    此部分恐嚇之事實，與起訴經本院認定有罪部分有接續犯之
    實質上一罪關係，本院就此部分不另為無罪之諭知。
五、至被告於99年7月1日以前開行動電話傳送簡訊予告訴人，此
    部分未具公訴人提起公訴，且與本案犯罪時間99年5月31日
    已相隔1個月，顯未具有何實質上一罪或裁判上一罪之關係
    ，本院無從併予審究，此部分是否涉有恐嚇犯行，應由檢察
    官另行依法處理，末此敘明。
據上論斷，應依刑事訴訟法第299條第1項前段，刑法第305條、
第41條第1項前段，刑法施行法第1條之1，判決如主文。
中    華    民    國   100    年    5     月    27    日
                        臺灣臺中地方法院刑事第十三庭
                            法  官  劉麗瑛
以上正本證明與原本無異。
如不服本判決應於收受判決後10日內向本院提出上訴書狀，並應
敘述具體理由；其未敘述上訴理由者，應於上訴期間屆滿後20日
內向本院補提理由書（均須按他造當事人之人數附繕本）「切勿
逕送上級法院」。
                            書記官  王玟
中    華    民    國   100    年    5     月    27    日
附錄論罪科刑法條
中華民國刑法第305條
以加害生命、身體、自由、名譽、財產之事，恐嚇他人致生危害
於安全者，處 2 年以下有期徒刑、拘役或 3 百元以下罰金。